臺灣高雄地方法院刑事判決　　　　　　　　九十三年度訴字第三一六三號
　　公　訴　人　臺灣高雄地方法院檢察署檢察官
　　被　　　告　乙○○　男　三.
右列被告因毒品危害防制條例案件，經檢察官提起公訴（九十三年度毒偵字第五０九
七號、第五六七三號），本院改依簡式審判程序審理，判決如左：
    主  文
乙○○連續施用第一級毒品，處有期徒刑柒月。扣案之第一級毒品海洛因壹包（驗後
淨重零點零伍公克，空包裝重零點貳壹公克）沒收銷燬之。
    事  實
一、乙○○曾因施用毒品案件，經本院以九十一年度毒聲字第七三六號裁定送觀察
    、勒戒後，認有繼續施用毒品傾向，而由本院以九十二年度毒聲字第一九一六號
    裁定令入戒治處所施以強制戒治，復經本院以九十二年度毒聲字第六三八四號裁
    定停止戒治，於民國九十二年十一月四日予以釋放，所餘期間付保護管束，嗣因
    前開停止戒治期滿未經撤銷，而於九十三年三月二十一日視為強制戒治執行完畢
    ，並由臺灣高雄地方法院檢察署檢察官以九十三年度戒毒偵字第八六七號為不起
    訴處分確定在案。詎其仍不知戒絕毒癮，明知海洛因業經公告列為毒品危害防制
    條例第二條第二項第一款之第一級毒品，不得非法持有、施用，猶於前開強制戒
    治執行完畢釋放後五年內，基於施用第一級毒品海洛因之概括犯意，於九十三年
    八月三十一日夜間十時許回溯二十四小時內之某時點、同年九月二十一日夜間七
    時四十五分許回溯二十四小時內之某時點，分別在位於高雄市中正派出所旁某加
    油站之廁所內及某電動玩具店之廁所內，以將第一級毒品海洛因摻入香菸內吸食
    之方式，連續施用第一級毒品海洛因二次。期間，乙○○曾於九十三年八月三十
    一日下午五時二十五分許，在高雄市○○區○○路與六合路路口，因形跡可疑遭
    警盤查，於其同意下採集尿液送檢，發現其有施用第一級毒品海洛因之情，嗣乙
    ○○在交保候傳期間，於同年九月二十一日夜間七時十五分許，在高雄市新興區
    ○○○路與民生一路路口，復因形跡可疑遭警盤查，並扣得第一級毒品海洛因一
    包（驗後淨重零點零五公克，空包裝重零點二一公克），因而知悉上情。
二、案經高雄市政府警察局三民第二分局、苓雅分局報請臺灣高雄地方法院檢察署檢
    察官偵查起訴。
    理  由
一、按本件被告乙○○所犯係死刑、無期徒刑、最輕本刑為三年以上有期徒刑以外之
    罪，其於準備程序就前揭被訴事實為有罪之陳述，經受命法官告知簡式審判程序
    之旨，並聽取其與公訴人之意見後，本院認無不得或不宜改依簡式審判程序進行
    之處，爰依刑事訴訟法第二百七十三條之一第一項、第二百八十四條之一，裁定
    本件由受命法官獨任進行簡式審判程序，合先敘明。
二、右揭犯罪事實，業據被告乙○○於本院審理中坦承不諱，且其於前開二次為警查
    獲後採集尿液送檢之檢驗結果，均呈嗎啡陽性反應，有高雄市立凱旋醫院九十三
    年十月十一日第九三九三二七號、九十三年十月十八日第九三一八
    號濫用藥物尿液檢驗報告在卷可稽，復參以上揭扣案物品，經法務部調查局鑑驗
    結果，確係第一級毒品海洛因（驗後淨重零點零五公克，空包裝重零點二一公克
    ），有法務部調查局九十三年十一月二十六日調科壹字第二二一八六四五號
    鑑定通知書附卷足證，則被告前開於本院審理中之自白顯與事實相符，堪以採信
    。而被告前因施用毒品案件，經本院以九十一年度毒聲字第七三六號裁定送觀
    察、勒戒後，認有繼續施用毒品傾向，而由本院以九十二年度毒聲字第一九一六
    號裁定令入戒治處所施以強制戒治，復經本院以九十二年度毒聲字第六三八四號
    裁定停止戒治，於九十二年十一月四日予以釋放，所餘期間付保護管束，嗣因前
    開停止戒治期滿未經撤銷，而於九十三年三月二十一日視為強制戒治執行完畢，
    並由臺灣高雄地方法院檢察署檢察官以九十三年度戒毒偵字第八六七號為不起訴
    處分確定在案等情，有臺灣高雄地方法院檢察署刑案資料查註紀錄表及臺灣高等
    法院被告全國前案紀錄表在卷可憑。綜上所述，被告於強制戒治執行完畢釋放後
    ，五年內再犯施用第一級毒品海洛因之犯行至明，本件事證明確，被告犯行堪以
    認定。
三、按海洛因係毒品危害防制條例第二條第二項第一款所稱之第一級毒品，故核被告
    乙○○所為，係犯該條例第十條第一項之施用第一級毒品罪。被告持有第一級毒
    品海洛因後，進而施用，其持有之低度行為應為施用之高度行為所吸收，不另論
    罪。又被告先後二次施用第一級毒品海洛因犯行，時間緊接，犯罪構成要件相同
    ，顯係基於概括犯意為之，應依連續犯之規定論以一罪，並加重其刑。爰審酌被
    告經強制戒治後，尚未能戒絕毒癮，足證前開保安處分措施實難矯治其惡性，惟
    念及其犯後坦承罪行，態度良好，而所犯係為自戕行為，尚未對他人造成實害等
    一切情狀，量處如主文所示之刑，以資懲儆。扣案之毒品確為第一級毒品海洛因
    （驗後淨重零點零五公克，空包裝重零點二一公克）業如前述，而其包裝袋已無
    法與毒品剝離，自均應依毒品危害防制條例第十八條第一項前段之規定，宣告沒
    收銷燬之；至於鑑識耗損之第一級毒品海洛因，既已滅失，爰不再行諭知沒收銷
    燬，併此敘明。
四、至公訴意旨另以被告乙○○於九十三年八月三十一日夜間十時許回溯二十四小時
    內之某時點，在不詳處所施用第二級毒品安非他命一次之犯行部分，業由公訴人
    以書面向本院撤回起訴，有臺灣高雄地方法院檢察署檢察官九十三年度蒞字第八
    七三二號撤回起訴書在卷足憑，是本院自毋庸再行審酌，附此敘明。
據上論斷，應依刑事訴訟法第二百七十三條之一第一項、第二百八十四條之一、第二
百九十九條第一項前段，毒品危害防制條例第十條第一項、第十八條第一項前段，刑
法第十一條、第五十六條，判決如主文。
本案經檢察官甲○○到庭執行職務。
中　　　華　　　民　　　國　　　九十四　　  年　　  一　　月　  十四　　日
                                  臺灣高雄地方法院刑事第六庭
                                      法　官  陳君杰
右正本證明與原本無異。
如不服本判決，應於判決送達後十日內，向本院提出上訴狀。
                                      書記官  陳昱良
中　　　華　　　民　　　國　　　九十四　　  年　　  一　　月　  十四　　日
附錄本判決論罪科刑法條全文：
毒品危害防制條例第十條第一項
施用第一級毒品者，處六月以上五年以下有期徒刑。
